【裁判字號】    89,易,242
【裁判日期】    890131
【裁判案由】    竊盜
【裁判全文】
臺灣高雄地方法院刑事判決                          八十九年度易字第二四二號
    公  訴  人  臺灣高雄地方法院檢察署檢察官
    被      告  甲○○
右列被告因竊盜案件，經檢察官提起公訴（民國八十八年度偵字第三０二二八號），
本院判決如左：
    主      文
甲○○結夥三人、攜帶兇器竊盜，處有期徒刑捌月，緩刑年。
鐵鉤壹支及照物鏡壹面，均沒收。
    事      實
一、甲○○與不詳年籍郭姓、陳姓成年男子共同基於意圖為自己不法所有之犯意聯絡
    ，於民國八十八年十二月十三日凌晨零時二十分許，由甲○○駕駛未懸掛車牌（
    原車牌號碼為ＸＫ─二五三一號）之自用小貨車一部，搭載郭姓及陳姓之成年男
    子，前往高雄縣岡山鎮○○○街一三九巷口，見巷道旁由乙○○設置之舊物回收
    箱內有回收舊衣物一包，即推由郭姓及陳姓男子持郭姓男子所製作客觀上足以危
    害人身安全之兇器鐵鉤一支及非屬兇器之照後鏡一面，著手竊取舊物回收箱內之
    舊物一包。甫得手後，為乙○○發現報警，當場查獲留在車上的甲○○，並扣得
    郭姓男子所有而供甲○○等竊盜犯罪用鐵鉤一支及照物鏡一面，嗣郭姓及陳姓男
    子則趁隙逃逸。
二、案經由高雄縣警察局岡山分局移送台灣高雄地方法院檢察署檢察官偵查起訴。
    理      由
一、訊據被告甲○○固對於右揭時、地，由伊駕駛上開車輛搭載一名成年男子，前往
    上址，為警查獲，並扣得鐵鉤一支及照物鏡一面，而該男子則逃逸等情，供承不
    諱，惟否認有何竊盜犯行，辯稱：伊當時僅與一名男子在該處，是該名男子臨時
    說要上廁所，伊才在該處停車，讓該男子上廁所，並未竊取舊衣物云云。惟查：
（一）被告於右揭時間，如何與年籍不詳郭姓、陳姓成年男子，共同駕車前往上開處
      所，見被害人乙○○設置於路旁之舊物回收箱一只，即由郭姓及陳姓男子持攜
      帶之鐵鉤一支及照物鏡一面，竊取回收箱內舊衣物一包，為警查獲，而郭姓及
      陳姓男子則趁隙逃逸等情，業據被告於警訊中供述：「我駕駛一部未懸掛號牌
      之註銷汽車自小貨載著二位朋友，一位姓陳、一位姓郭．．至岡山（鎮○○○
      ○街一三九巷口發現一個舊衣回收箱，並由陳、郭姓二位朋友下車查看箱內有
      無衣物」、「．．他們就靠近攔查我們，而陳、郭二人就立即逃離現場了」、
      「（警方於車上查獲之自製照物鏡一面及鐵鉤一支，為何人所製作？）是郭先
      生製作的」、「（車內查到的舊衣物一包，何人竊取？）是陳先生所竊取的」
      、「失們是回收衣物，再變賣到大陸」（見警卷第一頁背面及第二頁）等語綦
      詳，核與被害人於警訊及審理中指述：「因我發現我負責舊衣回收箱遭人．．
      竊取箱內衣物報請警方處理．．」、「．．八十八年十二月十三日凌晨零時二
      十分許，在岡山鎮○○○街一三九巷口，為甲○○．．及夥同二名男子（逃逸
      ）衣服一包．．」、「．．甲○○駕無車牌自小貨車，由吳某駕車，另外二男
      子下車站於回收箱外，用其特製鐵鉤，竊（筆錄誤載為『遭』）取箱內衣物，
      為我當場查獲．．」、「（逃逸二名男子是否能指認？）一名有跟我說話，如
      再看到，我能指認，另一個離我較遠，無法看清楚」、「照物鏡放於車頭上方
      ，鐵鉤放在車前座椅後方」（見警卷第三頁背面及第四頁）等情；「我看舊衣
      回收箱那裡有一部車子，好像有人在偷衣服，我看車子有一人，我車子開過來
      ，見有一人和一人之影子，可能有三人．．」（見審判筆錄）等詞相符。此外
      ，參酌被告於偵、審中供承：「（當時有幾人？）三人」、「（其他二人叫何
      名字？）只知道一個姓郭，一個姓陳．．」、「（車上鐵鉤及照物鏡何人所有
      ？）是姓郭的．．」（見偵卷第九頁背面）等語；「．．郭姓男子說要下車．
      ．他見有一包衣物，說可載回去．．」、「（查扣鐵鉤等物，何人所有？）這
      是在我車體外旁邊，是姓郭的所有」、「（扣案鐵鉤等物，姓郭的攜帶下車？
      ）是警方在我車上查獲的」（見審判筆錄）等情，堪可認定。顯見被告當時係
      夥同郭姓及陳姓二名不詳年籍成年男子，由郭姓及陳姓男子攜帶郭姓男子所有
      鐵鉤一支及照物鏡一面，下車竊取舊衣服一包無訛。故被告以上揭情詞置辯，
      自屬事後飾卸之詞，委無可採。
（二）此外，復有供被告犯竊盜罪所用鐵鉤一支及照物鏡一面在扣案可憑及贓物領據
      一紙在卷可稽。據上，被告夥同二名成年男子，攜帶鐵鉤等物竊取他人財物事
      證明確，犯行堪可認定。
二、查被告行竊時所攜帶之鐵鉤一支，為金屬製品，質地堅硬，尾端削尖並向上彎曲
    ，客觀上足以對人之生命、身體、安全構成威脅，參照最高法院七十五年度台上
    字第一一六六號、第一一七七號判決要旨及七十九年台上字第五二五三號判例要
    旨所示，屬兇器之一種，洵堪認定。核被告夥同二名成年男子、攜帶客觀上可供
    作兇器之鐵鉤，竊取他人財物得逞行為，係犯刑法第三百二十一條第一項第三、
    四款之加重竊盜既遂罪。公訴人於犯罪事實欄，業已就被告攜帶兇器竊盜部分，
    予以論述，雖漏未於證據並所犯法條欄引述刑法第三百二十一條第一項第三款攜
    帶兇器竊盜，本院仍得逕予審酌。又被告與該二名年籍不詳成年男子間，就上開
    犯行，具有犯意聯絡，行為分擔，核屬共同正犯。爰審酌被告係民國四十七年三
    月一日出生，犯案時，正值壯年，不思以正當途徑獲取財物，竟夥同他人，持客
    觀上足以充當兇器之鐵鉤，竊取被害人財物，犯後於偵、審中否認犯行，具有惡
    性，影響社會治安，所生損害不小。惟念其並無拘役刑以上之犯罪前科紀錄，有
    臺灣高雄地方法院檢察署刑案資料查註記錄表及台灣高等法院被告全國前案紀錄
    表分別在卷可憑，素行尚稱良好。暨被告業將竊得財物返還被害人，並與被害人
    達成民事和解，被害人當庭亦表示不予追究之意，有和解書一份在卷可按，且竊
    得財物價值不高，亦據被害人於警訊中指述明確等一切情狀，從輕量處如主文所
    示之主刑。又被告未曾受有期徒刑以上刑之宣告，有上揭前科紀錄表在卷可稽。
    而被告於審理中，亦與被害人達成民事和解，並據被害人於審理中表明不予追究
    之意，則被告經此偵、審程序及罪、刑宣告之教訓，自足生警戒，而無再犯之虞
    ，本院因認對其刑之宣告，以暫不執行為適當，爰予宣告緩刑如主文所示。再扣
    案鐵鉤一支及照物鏡一面，均屬共犯郭姓男子所有，業據被告供明，既提供本件
    犯罪所用，爰依刑法第三十八條第一項第二款規定宣告沒收。
據上論斷，應依刑事訴訟法第二百九十九條第一項前段，刑法第二十八條、第三百二
十一條第一項第三、四款、第七十四條第一款、第三十八條第一項第二款，判決如主
文。
本案經檢察官蔡國卿到庭執行職務。
中      華      民      國    八十九    年      一      月    三十一    日
                                臺灣高雄地方法院刑事庭
                                    法  官    李  昭  彥
右正本證明與原本無異。
如不服本判決，應於判決送達後十日內，向本院提出上訴狀。
                                    書記官    李  良  倩
中      華      民      國    八十九    年      一      月    三十一日
附錄本判決論罪之法條：
刑法第三百二十一條第一項第三款：
犯竊盜罪，而有左列情形之一者，處六月以上五年以下有期徒刑：
三、攜帶兇器而犯之者。
四、結夥三人以上而犯之者。


司法院資訊處製作；財團法人民間司法改革基金會備份。
